【裁判字號】    97,訴,941
【裁判日期】    970411
【裁判案由】    毒品危害防制條例
【裁判全文】
臺灣板橋地方法院刑事判決               97年度訴字第941號
公  訴  人  臺灣板橋地方法院檢察署檢察官
被      告  甲○○
上列被告因毒品危害防制條例案件，經檢察官提起公訴（97年度
毒偵字第1713號），被告於本院準備程序進行中就被訴事實為有
罪之陳述，並聽取當事人之意見後，經本院合議庭裁定由受命法
官獨任進行簡式審判程序，並判決如下：
    主  文
甲○○施用第一級毒品，累犯，處有期徒刑壹年。
扣案之注射針筒壹支沒收。
    事  實
一、甲○○前因施用毒品案件，經本院以88年度毒聲字第1007號
    裁定送觀察、勒戒後，認無繼續施用毒品之傾向，而於民國
    88 年3月6 日釋放出所，並經臺灣板橋地方法院檢察署檢察
    官以88年度偵字第4330號為不起訴處分確定。嗣於92年間再
    因施用毒品案件，經本院以92年度毒聲字第640 號裁定送觀
    察、勒戒後，認有繼續施用毒品之傾向，再由本院以92年度
    毒聲字第955 號裁定令入戒治處所施以強制戒治1 年，復於
    93年1 月9 日因毒品危害防制條例修法免除戒治，惟此施用
    毒品犯行，另經本院以92年度訴字第1055號判決判處應執行
    有期徒刑10月確定。嗣其又因偽造文書案件，經臺灣高等法
    院以92年度上訴字第4533號判處有期徒刑8 月確定，並以93
    年度聲字第309 號裁定將上開各罪定其應執行有期徒刑1 年
    5 月確定；嗣其又於93年間因施用毒品案件，經本院以93年
    度訴字第942 號判處應執行有期徒刑1 年2 月確定；所犯上
    開應執行有期徒刑1 年5 月及1 年2 月，因中華民國96年罪
    犯減刑條例生效施行，經本院以96年度聲減字第1135號裁定
    ，分別減為應執行有期徒刑8 月15日及7 月確定，並於96年
     7月16日執行完畢釋放（於本件犯罪已構成累犯）。
二、詎甲○○仍不知悔改，未能戒除毒癮，復基於同時施用第一
    、二級毒品之同一犯意，於96年11月25日17時許，在臺北縣
    三重市○○路○ 段168 巷32號3 樓住處，以將海洛因與甲基
    安非他命混合摻水再以針筒注射之方式同時施用第一級毒品
    海洛因及第二級毒品甲基安非他命。嗣為警於同（25）日19
    時許，在上址前查獲甲○○，並扣得甲○○所有供注射上開
    毒品海洛因與甲基安非他命所用之注射針筒1 支；嗣經採集
    甲○○尿液檢體送驗呈鴉片類、安非他命類陽性反應，而查
    悉上情。
三、案經臺北縣政府警察局三重分局報請臺灣板橋地方法院檢察
    署檢察官偵查起訴。
    理  由
一、上開事實，業據被告甲○○於本院準備程序與審理時供承不
    諱。又被告於如事實欄第二段所述時地經警查獲後採尿檢驗
    結果，所採尿液含有鴉片類嗎啡、安非他命類甲基安非他命
    陽性反應一節，此有臺北縣政府警察局查獲毒品案件尿液檢
    體監管紀錄表、台灣檢驗科技股份有限公司濫用藥物尿液檢
    驗報告各1 紙在卷足憑（偵查卷第19頁、32頁）。此外並扣
    得被告甲○○所有供注射上開毒品海洛因與甲基安非他命所
    用之注射針筒1 支在卷可稽（本院卷第25頁、26頁；即96年
    度保管字第9221號受押物品清單）與扣押物品目錄表1 紙及
    現場照片2 幀各在卷可證。綜上調查，本件事證確，被告犯
    行應堪認定。
二、查海洛因與甲基安非他命分別屬於毒品危害防制條例第2條
    第2 項第1 款、第2 款所列之第1 級毒品、第2 級毒品，不
    得持有、施用，被告竟持之以施用，核其所為，係犯毒品危
    害防制條例第10條第1 項之施用第一級毒品罪、同條例第10
    條第2 項之施用第二級毒品罪。被告持有海洛因、甲基安非
    他命犯行，各為施用之高度行為所吸收，均不另論罪。
三、按有關甲基安非他命和海洛因可否由施用人予以同時併行吸
    食施用？同時施用是否會引起排斥乙節？依據行政院退除官
    兵輔導委員會臺北榮民總醫院函覆稱：一般而言，甲基安非
    他命或海洛因大多分開使用，但下列情況會有混用時候：1
    、有些海洛因使用者喜好加入甲基安非他命以增加其舒暢感
    ，2 、原先使用甲基安非他命者開始嚐試使用海洛因時，3
    、有些海洛因成癮者偶而會施用甲基安非他命來消除海洛因
    戒斷時出現之不舒服症狀，4 、有些海洛因被販毒者加入甲
    基安非他命以增加其重量。因此，在上述之第1 及第2 情況
    下，較為常見甲基安非他命和海洛因同時放在玻璃球內燒烤
    吸用，這兩種藥物同時施用不會引起排斥，甚至在欣快感方
    面有被加強的可能等語，有該醫院93年5 月11日北總內字第
    0930023372號函影本在卷足憑。經查：本件被告否認其有將
    前開第一級毒品海洛因與第二級毒品甲基安非他命分開使用
    之犯行，其於本院準備程序與審理時業已供承其本人係將第
    二級毒品甲基安非他命與第一級毒品海洛因混合摻水再以針
    筒注射之方式同時施用第一級毒品海洛因及第二級毒品甲基
    安非他命等語在卷（本院卷第21頁、26頁）；而公訴人亦無
    法舉證證明被告於上開事實欄第二段所述之時地，係將第一
    級毒品海洛因與第二級毒品甲基安非他命分開使用，自不得
    僅憑上開台灣檢驗科技股份有限公司濫用藥物尿液檢驗報告
    中因均含有鴉片類嗎啡陽性反應與甲基安非他命類陽性反應
    ，即遽論被告係於上開事實欄第二段所述時、地係分開施用
    第一級毒品海洛因與第二級毒品甲基安非他命。故由上揭文
    獻說明，顯見被告所稱其係將第二級毒品甲基安非他命與第
    一級毒品海洛因混合摻水再以針筒注射之方式同時施用第一
    級毒品海洛因及第二級毒品甲基安非他命等情，應可採信。
    是被告於前開事實欄第二段所述時、地同時施用第一級毒品
    海洛因與第二級毒品甲基安非他命之行為，應依想像競合犯
    規定，論以罪名較重之施用第一級毒品海洛因罪。公訴人起
    訴書認被告所為，係分別犯毒品危害防制條例第10條第1項
    、第2 項之施用第一級毒品罪與第二級毒品罪，犯意各別，
    應依數罪併合處罰云云，尚有誤會，併予敘明。查被告有如
    事實欄第一段所載犯罪前科及刑之執行情形，有臺灣高等法
    院被告前案紀錄表1 紙在卷足憑，其於受有期徒刑執行完畢
    後，5 年內故意再犯本件有期徒刑以上之上開二罪，應依刑
    法第47條第1 項規定論以累犯，並加重其刑罰。爰審酌被告
    曾已因施用毒品案件受觀察勒戒、強制戒治及刑事判決之處
    分，有臺灣高等法院被告前案紀錄表乙紙在卷可稽，其仍未
    戒斷其施用毒品之惡習，竟再犯本件施用上開毒品犯行，顯
    見其不思悔改，兼衡其犯後業已坦承犯行，態度尚稱良好等
    一切情狀，量處如主文所示之刑，以資懲儆。
四、扣案之注射針筒1 支，係被告甲○○所有供其施用上揭毒品
    所用之物，業據被告供明在卷，爰依刑法第38條第1 項第2
    款規定沒收。
據上論斷，應依刑事訴訟法第299條第1項前段、第273條之1第1
項、毒品危害防制條第10條第1 項、第2 項，刑法第11條前段、
第55條、第47條第1 項、第38條第1 項第2 款，判決如主文。
本案經檢察官連思藩到庭執行職務。
中    華    民    國    97    年    4     月    11    日
                    刑事第二庭  法  官 陳坤地
上列正本證明與原本無異。
如不服本判決，應於送達後十日內敘明上訴理由，向本院提出上
訴狀。
                                書記官 林壯隆
中    華    民    國    97    年    4     月    15    日
附錄本案論罪科刑法條全文：
毒品危害防制條例第10條
施用第一級毒品者，處 6 月以上 5 年以下有期徒刑。
施用第二級毒品者，處 3 年以下有期徒刑。


司法院資訊處製作；財團法人民間司法改革基金會備份。
